臺灣高雄地方法院民事裁定　　　　　94年度簡抗字第14號
抗　告　人　邱吉國即吉國砂石行
相　對　人　甲○○
右當事人間因請求確認本票債權不存在事件，抗告人對於民國94
年3 月17日本院高雄簡易庭94年度雄補字第138 號裁定提起抗告
，本院裁定如下：
    主      文
原裁定關於命抗告人補繳之裁判費超過新台幣萬零柒佰元部分
廢棄。
抗告費用由相對人負擔。
    理      由
一、抗告意旨略以：抗告人向原審法院起訴之聲明為：「一確認
    被告（即相對人）所持有，原告（即抗告人）於民國九十年
    十月十九日所簽發，票號五九七八五三號，票面金額新台幣
    （下同）佰萬元，到期日為民國九十二年二月二十八日之
    本票債權不存在。二台灣高雄地方法院九十三年度票字第一
    九○九七號准予本票強制執行之裁定應予撤銷。」，故係先
    請求確認抗告人即原告所簽發之佰萬元本票債權不存在；
    又因相對人即被告業持該紙本票聲請本院裁定准予強制執行
    ，抗告人再進而請求撤銷本院93年度票字第19097 號裁定，
    抗告人上開二聲明並非各自獨立，所主張之標的利益仍為三
    百萬元，而非二項聲明合計。原審裁定以本票金額之二倍即
    六百萬元核定為訴訟標的之金額，據以徵收裁判費，爰依法
    提起抗告，請求廢棄原裁定，變更原裁定為應徵第一審之裁
    判費三萬零七百元等語。
二、按以一訴主張數項標的者，其價額合併計算之。但所主張之
    數項標的互相競合或應為選擇者，其訴訟標的之價額，應依
    其中價額最高者定之，民事訴訟法第77條之2 第1 項定有明
    文。又按聲請人係請求確認相對人對其主張之抵押債權新臺
    幣三十萬元不存在為前提，此前提成立時，進而請求相對人
    塗銷其就該新台幣三十萬元所為之土地抵押權登記，再進而
    撤銷相對人依據該抵押權所聲請之強制執行。該三項聲明並
    非各自獨立，是其主張之標的利益額仍為新台幣三十萬元，
    而非三項聲明之各新台幣三十萬元之總計新台幣九十萬元（
    最高法院74年台聲字第122 號裁定意旨可資參照）。經查，
    本件抗告人起訴請求之聲明如前揭一所示，有起訴狀乙份附
    於原審卷宗可稽，是以，抗告人係以確認本票裁定所示之債
    權不存在為前提，在以此前提成立時，進而請求相對人撤銷
    就該本票裁定所聲請之強制執行，該二項聲明非各自獨立，
    是其主張之標的利益額仍為三百萬元，而非二項聲明各三百
    萬元之總計六百萬元，揆諸前揭說明，抗告人應繳納之裁判
    費以上開三百萬元核算，是屬恰當。原審命抗告人繳納第一
    審裁判費用六萬零四百元，其逾上開金額部分，即有不當，
    抗告人就此部分聲明不服，請求本院將逾應繳納之第一審裁
    判費三萬零七百元部分廢棄，為有理由，而原審命抗告人繳
    納裁判費在三萬零七百元部分，尚無違誤，應予維持，併此
    敘明。
三、本件抗告為有理由，依民事訴訟法第436 條之1 第3 項、第
    492 條、第95條、第78條，裁定如主文。
中　　華　　民　　國　　94　　年　　6 　　月　　27　　日
            民事第五庭審判長法　官　陳嘉惠
                            法　官　方錦源
                            法　官　郭慧珊
正本係照原本作成。
本裁定不得抗告。
中　　華　　民　　國　　94　　年　　6 　　月　　27　　日
                            書記官　董明惠
